最高法院刑事判決　　　　　　　　　 110年度台上字第6195號
上　訴　人　甯克強
 
 
上列上訴人因違反洗錢防制法案件，不服臺灣高等法院臺中分院
中華民國110年8月31日第二審判決（110 年度金上訴字第1398號
，起訴案號：臺灣臺中地方檢察署110 年度偵字第1900號），提
起上訴，本院判決如下：
    主  文
上訴駁回。
    理  由
一、按刑事訴訟法第377 條規定，上訴於第三審法院，非以判決
    違背法令為理由，不得為之。是提起第三審上訴，應以原判
    決違背法令為理由，係屬法定要件。如果上訴理由書狀並未
    依據卷內訴訟資料，具體指摘原判決不適用何種法則或如何
    適用不當，或所指摘原判決違法情事，顯與法律規定得為第
    三審上訴理由之違法情形，不相適合時，均應認其上訴為違
    背法律上之程式，予以駁回。
二、本件原判決撤銷第一審之科刑判決，改判仍從一重論處上訴
    人甯克強幫助犯一般洗錢罪刑（另想像競合犯幫助普通詐欺
    取財罪）。
三、犯罪事實之認定，證據之取捨及其證明力如何，乃事實審法
    院自由判斷之職權，如其取捨不違背客觀存在之經驗法則與
    論理法則，即不得指為違法，而據為上訴第三審之理由。查
    原判決係綜合全案辯論意旨及調查證據所得，併採取上訴人
    在第一審審理中之自白及卷內與其自白相符之證據資料，依
    法認定上訴人有其事實欄所載犯行，已載敘所憑之證據及理
    由。所為論斷，核無悖於論理法則與經驗法則，且有卷內證
    據資料可資覆按，自不容任意指為違法。
四、上訴意旨僅謂：伊係誤信鼎正會計事務所是兼職正當工作，
    才將伊所申設之中國信託商業銀行、臺灣銀行、第一商業銀
    行之存簿及提款卡（並先改為被指定之密碼）後，以店對店
    的方式寄交不詳之人，被對方用以詐騙；對於被害人之損失
    ，已有2人由伊公司（薪水）扣款3分之1償還，另至明年3月
    伊可向勞動部勞工保險局提出退休金請領，以償還所有被害
    人云云，除空言為事實上爭辯之外，並未依據卷內證據資料
    具體指摘原判決如何違背法令。揆諸前揭說明，其關於幫助
    犯一般洗錢部分之上訴即屬違背法律上之程式，應予駁回。
    至於上訴人想像競合犯幫助普通詐欺取財罪部分，第一、二
    審均為有罪之認定，依刑事訴訟法第376條第1項第4 款之規
    定，核屬不得上訴於第三審之案件。其上開重罪部分之上訴
    既不合法，自無從就此輕罪部分為實體判決，應併從程序上
    予以駁回。
據上論結，應依刑事訴訟法第395條前段，判決如主文。
中    華    民    國   110    年    11    月    24    日
                  刑事第五庭審判長法  官  吳  信  銘  
                                  法  官  梁  宏  哲  
                                  法  官  沈  揚  仁  
                                  法  官  蔡  廣  昇  
                                  法  官  何  菁  莪  
本件正本證明與原本無異
                                  書記官
中    華    民    國   110    年    12    月    3     日